臺灣高等法院高雄分院刑事判決　　　　 96年度上易字第943號
上　訴　人　臺灣高雄地方法院檢察署檢察官
被　　　告　乙○○
上列上訴人因被告竊盜案件，不服臺灣高雄地方法院96年度易字
第849 號中華民國96年8 月24日第一審判決（起訴案號：臺灣高
雄地方法院檢察署95年度偵字第29008 號），提起上訴，本院判
決如下：
    主  文
原判決撤銷。
乙○○所犯如附表所示竊盜共伍罪，累犯，各處如附表所示之刑
，並各減為如附表所示之刑，應執行有期徒刑陸月，如易科罰金
以新臺幣壹仟元折算壹日。
    事  實
一、乙○○基於意圖為自己不法所有之犯意，自民國95年10月16
    日起迄於同年10月18日止，先後在附表所示之時間、地點，
    趁丁○○、戊○○、庚○○、己○○、甲○○等5 人暫時離
    去所騎乘或駕駛之機車或自小客車，而置物箱或自小客車車
    門未關妥之際，開啟置物箱或自小客車門，竊取置物箱及自
    小客車內丁○○等5 人所有如附表所示之行動電話、提款卡
    、玉佩、儲值卡、數位照相機等物。嗣經警於95年10月19日
    下午5 時50分許持檢察官所核發之拘票，前往高雄市○○○
    路464 號伍肇商（另行偵辦）所經營之「換G 俱樂部」通訊
    行拘提乙○○之兄王珽瑋時，在該通訊行內查扣手機54支，
    發現其中5 支係丁○○、戊○○、庚○○、己○○、甲○○
    所失竊如附表所示手機，王珽瑋供稱上開5 支手機係乙○○
    所交付，復於同年11月2 日下午3 時5 分許，持檢察官所核
    發之之拘票，前往乙○○位於高雄縣鳥松鄉○○○路2-96號
    4 樓之2 住處拘提乙○○時，在其住處內查獲王佩勳、己○○失竊之數位照相機各1 台，經乙○○同意，前往地下二樓
    37號停車位乙○○使用之車號XV-1036 號自小客車上查獲庚○○遭竊之數位相機1 台。
二、案經戊○○、王佩勳訴由高雄市警察局移送臺灣高雄地方法
    院檢察署檢察官偵查後提起公訴。
    理  由
壹、證據能力部分：
一、被告以外之人於審判外之陳述，雖不符前四條之規定，而經
    當事人於審判程序同意作為證據，法院審酌該言詞陳述或書
    面陳述作成時之情況，認為適當者，亦得為證據。當事人、
    代理人或辯護人於法院調查證據時，知有第159 條第1 項不
    得為證據之情形，而未於言詞辯論終結前聲明異議者，視為
    有前項之同意，刑事訴訟法第159 條之5 定有明文。本件被
    害人丁○○、戊○○、庚○○、己○○、甲○○及渠等所出
    具領回失竊物品之贓物領據暨被告乙○○之兄王廷瑋於警詢
    中之陳述，對被告乙○○而言，係屬審判外之言詞及書面陳
    述，惟被告乙○○於本院審理時未於言詞辯論終結前聲明異
    議，而上開供述證據係於有偵查權限之警察人員前所作成，
    並無證據證明有違法取證之情事，且與本件事實之認定具有
    關聯性與必要性，本院認為適當，依上開規定，自得援為認
    定事實之證據。
二、警方於搜索後所製作搜索扣押筆錄及扣押物品目錄表均係從
    事犯罪偵查之公務員於執行職務之際，於職務上所製作之紀
    錄及證明文書，用以證明在被告乙○○租處、自客車內查扣
    之物品及其數量為何，無證據足以證明有何不可信之情況，
    且與本案待證事實之認定具有關聯性，依刑事訴訟法第159
    條之4 第1 款之規定，自有證據能力。
三、被害人所提出之數位相機服務保證書、數位相機使用者資料
    、信用卡消費明細係從事相機販賣業務之人於執行業務之際
    所製作之文書，用以證明被害人所購買售相機之型號、價格
    等事實，且無顯有不可信之情況，依刑事訴訟法第159 條之
    4 第2 款亦得援為認定事實之證據。
貳、實體部分：
一、訊據被告乙○○對於警方在其位於高雄縣鳥松鄉松埔北巷2
    之96號4 樓之2 租處及停放該處地下室車號XV-1036 號自小
    客車內搜索時查扣王佩勳、己○○、庚○○所領回之數位相
    機，其中王佩勳、己○○確為相機所有人，及其將不詳型號
    及序號手機4 支予王廷瑋轉售「換G 俱樂部」通訊行等情，
    固均坦承不諱，惟矢口否認有竊盜犯行，辯稱：相機係綽號
    「玉仔」之男子於被查獲前3 、4 個前，在高雄市○○區○○路附近之佳莉遊藝場內向伊兜售便宜購得；行動電話4支
    係丙○○要伊轉交給哥哥王廷瑋，均非伊所竊取云云。
二、經查：
  (一)被害人丁○○、戊○○、庚○○、己○○、甲○○等人分別
    於附表所示之時地，於暫時停車離去之際，遭人竊取如附表
    所示之皮包或提包及其內手機、相機、現金、證件、金融卡
    片等物之事實，業據渠分別於警詢及原審審理時證述明確，
    並有經渠等領回失竊手機、相機等物品時所出具贓物認領保
    管單8 紙、被害人己○○所提出SONY牌數位相機服務保證書
    、甲○○所提出OLYMPUS 數位相機使用者資料、信用卡消費
    明細、丁○○等人手機雙向通聯紀錄暨用戶資料等在卷可證
    。渠等確有於附表所示時地失竊如附表所示財物之事實，堪
    以認定。
  (二)警方在被告乙○○之上開住處及所使用之汽車內搜索時確查
    扣得數位相機3 台，分別係附表所示被害人庚○○、王佩勳
    、己○○所失竊之物；在伍肇商所營「換G 俱樂部」通訊行
    搜索時扣得被害人丁○○、戊○○、庚○○、己○○、甲○○所失竊如附表所示手機5 支之事實，除有上開經渠等領回
    失竊物品時所出具贓物領據外，亦有扣押筆錄、扣押物品目
    錄表及贓物認領保管單在卷可憑，並為被告乙○○所不爭執
    ，勘信為真實。
  (三)被告乙○○交給王廷瑋轉售伍肇商之5 支手機中，其中廠牌
    、型號分別為NOKIA-6280、3100、INNOSTREAM-i2600、BENQ
    -M560G，其中前3 支廠牌、型號分別與被害人丁○○、戊○○、王佩勳所失竊手機相符，此經被告乙○○於警詢中確認
    無訛（見警(一)卷第11頁），而在伍肇商所經營通訊行查扣同
    廠牌型號手機各僅有1 支，是被告乙○○轉交給王廷瑋4 支
    手機其中3 支，確為被害人王佩勳、戊○○、丁○○失竊無
    訛。
  (四)被告乙○○於警詢中供稱：在其住處及自小客車內查獲之5
    台數位相機係於5 、6 個月前在高雄市○○區○○路之遊藝
    場購得等語（見警(一)卷第8 頁）；其於檢察官偵查中則供稱
    ：相機是我4 、5 個月前在楠梓遊藝場收購等語（見偵查(二)
    卷第9 頁）；其於本院審理時則辯稱：查獲之前3 、4 個月
    左右買的云云（見本院上易卷第52頁），其就向「玉仔」之
    成年男子購買數位相機之時間先後所辯相去甚遠，何況如前
    所述，被害人丁○○、戊○○、庚○○、己○○、甲○○係
    於95年10月16、同年月17日、同年月18日失竊如附表所示之
    數位相機等物品，被告乙○○係於95年11月2 日始經警持檢
    察官所核發之拘票拘提到案，有拘票在卷可憑（見警(一)卷第
    32頁）。依被告乙○○上開所辯，其向綽號「玉仔」之男子
    購買查獲之庚○○等人所失竊數位相機之時，事實上庚○○
    等人尚未失竊，顯見被告乙○○上開所辯純虛構不實之謊言
    。再者，如前所述，被告乙○○於警在被告乙○○住處及自
    小客車內扣得之數位相機與附表編號3 至5 所示之庚○○、
    己○○、甲○○所失竊之手機係均係同一人各在同一時間所
    失竊，而被告乙○○之兄王廷瑋則係於95年10月19日17時許
    ，前往伍肇商所經營之通訊行販售被害人王佩勳、戊○○、
    丁○○等人所失竊之手機時為警拘提到案（見警(一)卷第15頁
    背面），由被告乙○○交付被害人失竊之手機給王廷瑋之時
    間與被害人失竊手機之時間觀之，相距之時間極為緊密，乃
    同一被害人同時失竊之物品竟分別由丙○○及綽號「玉仔」
    分別交付或販售予被告乙○○，益徵被告乙○○所辯應係飾
    卸之詞而無可採。被告乙○○所辯既無可採，而附表編號1
    、2 及編號5 所示之手機確係被告乙○○所交付給王廷瑋，
    附表編號3 至編號5 所示被害人所有相機又係在被告乙○○
    持有中被查獲，再參以被害人等失竊時間與被告乙○○取得
    失竊物品之時間極為密接等情觀之，附表所示物品應係被告
    乙○○所竊取無訛。
  (五)證人王廷瑋雖於原審審理中先後證稱：「於被遭查獲前1 天
    晚上，丙○○打電話給我，叫我幫他轉賣手機，我轉賣1 支
    可以賺100 元差價，他沒辦法依約前來，就交給我弟弟拿4
    支手機到澄清湖旁某路給我，丙○○手機如何而來，我也不
    清楚。我賣出的手機都寫清單，才知賣出賺取差價利潤多少
    ，劃圈裡面（即收購及轉售手機清單）寫字代表收購手機來
    源，是在警局補上，黃是黃偉凱，角代表丙○○，角仔是他
    的外號，DOPOD 牌手機1 台是黃偉凱在他家中交給我的」云
    云（見原審卷第211-221 頁），並有其所記載「收購轉售手
    機清單」在卷可憑（見警(一)卷第51頁）。惟王廷瑋與被告乙○○係兄弟關係，所證難免偏頗，所謂收購及轉售手機清單
    內之人又係其於警局內臨時登入，而被告乙○○上開所辯相
    機取得部分與實情相去甚遠，取得手機部分亦悖常情均不足
    信憑，亦已如前述，而丙○○又經檢察官通緝中，無從證明
    被告乙○○係經丙○○處取得被害人所失竊之手機。是證人
    王廷瑋所證難以信憑，不足採為被告乙○○有利之認定。
  (六)綜上所述，本件事證明確，被告乙○○所辯委無可採，其犯
    行洵堪認定。
三、核被告乙○○竊取附表所示己○○等5 人財物之所為，係犯
    刑法第320 條第1 項之竊盜罪。所犯上開5 罪，時間與地點
    均不同，顯係犯意各別，應分論併罰。被告乙○○前於95年
    間因竊盜罪，經臺灣高雄地方法院以95年度簡字第2907號判
    決科處有期徒刑3 月確定，於95年7 月26日易科罰金執行完
    畢，有臺灣高等法院被告前案紀錄表在卷可憑，其於有期徒
    刑執行完畢後5 年以內再犯本件有期徒刑以上之竊盜罪，為
    累犯，應依刑法第47條1 項之規定加重其刑。
四、原審未詳為推求，認被告乙○○被訴竊盜罪嫌不能證明，尚
    有未洽，檢察官執此聲明上訴指摘原判決不當，為有理由，
    應由本院將原判決撤銷改判。爰審酌被告乙○○犯後仍飾詞
    否認犯行，所竊得財物部分已經被害人領回，教育程度為高
    職畢業，甫因易竊盜罪遭被處罪刑並易科罰金執行完畢，即
    再犯本件多次竊盜犯行，迄未賠償被害人所受損害等一切情
    事，分別量處如主文第2 項及附表所示之刑。又被告乙○○
    行為後，中華民國96年罪犯減刑條例業於96年7 月4 日公布
    ，於同年月16日施行。被告乙○○如附表所示犯罪時間在96
    年4 月24日前，所犯傷害罪合於中華民國96年罪犯減刑條例
    之減刑條件，爰依該條例第2 條第3 款減其宣告刑2 分之1
    後，定如主文第2 項所示之應執行刑，並諭知如易科罰金之
    折算標準。
據上論結，應依刑事訴訟法第369 條第1 項前段、第364 條、第
300 條、第299 條第1 項前段，刑法第320 條1 項、第47條第1
項、第51條第5 款、第41條第1 項，中華民國96年罪犯減刑條例
第2 條第3 款、第7 條，判決如主文。
本案經檢察官陳國全到庭執行職務。
中　　華　　民　　國　　96　　年　　12　　月　　5 　　日
                  刑事第四庭    審判長法官　蕭權閔
                                      法官　陳吉雄
                                      法官　李嘉興
以上正本證明與原本無異。
本判決不得上訴。
中　　華　　民　　國　　96　　年　　12　　月　　5 　　日
　　　　　　　　　　　　　　　　　　書記官　郭榮芳
附錄本件判決論罪科刑法條：
刑法第320條
意圖為自己或第三人不法之所有，而竊取他人之動產者，為竊盜
罪，處5 年以下有期徒刑、拘役或5 百元以下罰金。
意圖為自己或第三人不法之利益，而竊佔他人之不動產者，依前
項之規定處斷。
  96年度上易字第943號判決附表：
 ┌──┬───────────┬─────────┬───────────┬───┬────┐
 │編號│ 行竊時間、地點及方式 │     損失財物     │        查獲情形      │被害人│科刑範圍│
 ├──┼───────────┼─────────┼───────────┼───┼────┤
 │ 1  │95年10月16日上午9 時15│側背包1個（內有   │在「換G 俱樂部」查獲  │      │處有期徒│
 │    │分許，在高雄縣鳳山市光│Innostream牌i2600 │Innostream牌i2600 手機│      │刑3 月，│
 │    │遠路73號前，撬開機車置│手機、現金500元、 │1 支                  │丁○○│減為有期│
 │    │物箱而竊取丁○○之側背│證件、提款卡、玉佩│(序號000000000000000) │      │徒刑1 月│
 │    │包                    │等物）            │                      │      │又15日  │
 ├──┼───────────┼─────────┼───────────┼───┼────┤
 │ 2  │95年10月17日下午6 時30│皮包1個（內有NOKIA│在「換G 俱樂部」查獲  │      │        │
 │    │分許，在高雄縣鳳山市大│牌3100手機、儲值  │NOKIA 牌3100手機1 支  │戊○○│同   上 │
 │    │明路79號前，竊取戊○○│卡600多元、證件、 │(序號000000000000000) │      │        │
 │    │機車置物箱內之皮包1 個│印章、鑰匙等物）  │                      │      │        │
 ├──┼───────────┼─────────┼───────────┼───┼────┤
 │ 3  │95年10月17日下午7 時許│手提包1個（內有   │(1)在「換G 俱樂部」查獲│      │        │
 │    │，在高雄縣鳳山市○○路│CASIO 牌EX-Z40數位│  手機1 支            │      │        │
 │    │夜市，竊取庚○○機車置│照相機、DOPOD牌手 │ (序號000000000000000)│庚○○│同   上 │
 │    │物箱內之手提包1 個    │機、皮夾、現金1800│(2)在乙○○住處查獲數位│      │        │
 │    │                      │元、支票、金融卡、│  照相機              │      │        │
 │    │                      │眼鏡、證件等物）  │ (序號0000000B)       │      │        │
 ├──┼───────────┼─────────┼───────────┼───┼────┤
 │ 4  │95年10月17日下午7 時30│手提包1個 [內有   │(1)在「換G 俱樂部」查獲│      │        │
 │    │分許，在高雄市小港區中│NOKIA牌手機、Sony │  NOKIA 牌6101手機1支 │      │        │
 │    │安路、孔鳳路口，見黃慧│牌T9數位相機（序號│ (序號000000000000000)│己○○│同   上 │
 │    │玲自小客車車窗未關，竊│0000000）、皮夾1個│(2)在乙○○住處查獲Sony│      │        │
 │    │取車內之手提包1 個    │、現金約2600元、證│  牌數位相機1 個      │      │        │
 │    │                      │件、金融卡]       │ (序號0000000)        │      │        │
 ├──┼───────────┼─────────┼───────────┼───┼────┤
 │ 5  │95年10月18日下午8 時30│皮包1個 [內有     │(1)在「換G 俱樂部」查獲│      │        │
 │    │分許，在高雄市小港區漢│NOKIA牌6280手機、 │  手機1 支            │      │        │
 │    │民路與新豐路口前，撬開│OLYMPUS 牌型號    │ (序號000000000000000)│      │        │
 │    │自小客車車門而竊取王珮│μ700 數位照相機  │(2)在乙○○住處查獲    │甲○○│同   上 │
 │    │勳置於自小客車內之皮包│(序號B00000000）  │  OLYMPUS 牌數位照相機│      │        │
 │    │1個                   │、小皮夾等物]     │  1 台 (型號μ700 ，  │      │        │
 │    │                      │                  │  序號B00000000)      │      │        │
 └──┴───────────┴─────────┴───────────┴───┴────┘
